【裁判字號】    97,易,524
【裁判日期】    970402
【裁判案由】    詐欺等
【裁判全文】
臺灣臺北地方法院刑事判決               97年度易字第524號
公  訴  人  臺灣臺北地方法院檢察署檢察官
被      告  丁○○
                    （現另案於臺灣臺北監獄執行中）
上列被告因詐欺等案件，經檢察官提起公訴（九十六年度偵字第
一七四四五號），本院判決如下：
    主  文
丁○○收受贓物，累犯，處有期徒刑陸月，如易科罰金，以新臺
幣壹仟元折算壹日，減為有期徒刑月，如易科罰金，以新臺幣
壹仟元折算壹日。又竊盜，累犯，處有期徒刑月，如易科罰金
，以新臺幣壹仟元折算壹日，減為有期徒刑壹月又拾伍日，如易
科罰金，以新臺幣壹仟元折算壹日。又共同意圖為自己不法之所
有，以不正方法由自動付款設備取得他人之物，處有期徒刑陸月
，如易科罰金，以新臺幣壹仟元折算壹日，減為有期徒刑月，
如易科罰金，以新臺幣壹仟元折算壹日。應執行有期徒刑陸月，
如易科罰金，以新臺幣壹仟元折算壹日。
    事  實
一、丁○○前於民國八十九年間因竊盜案件，經本院於九十年五
    月二十五日以八十九年度易字第二七七一號判處有期徒刑十
    月確定，於九十一年六月三十日執行完畢；又於九十三年、
    九十四年間因竊盜及毒品案件，分經本院於九十四年六月十
    五日、九十四年八月十九日，以九十四年度易字第二八號、
    九十四年度易字第九七二號分別判處有期徒刑一年及四月確
    定，經本院於九十四年十月四日以九十四年度聲字第一四九
    八號裁定就上開二案定應執行刑有期徒刑一年二月確定，甫
    於九十五年五月二十九日執行完畢。詎仍不知悔改，明知或
    可得而知如附表編號一至八所查獲之物，應係他人失竊之贓
    物，竟基於收受贓物之犯意，於九十五年十一月間某日，向
    姓名年籍不詳之某成年人在不詳地點收受上開贓物後，藉借
    住友人王森福位於臺北縣新店市○○路○段38號住所之便，
    即將上開贓物放置於王森福所有吊掛在王森福住處門口外牆
    上之就手提袋內。另又基於為自己不法所有之意圖，於九十
    五年十二月二日上午十時許，在臺北縣新店市○○路○段35
    號前，趁戊○○於該處路口旁舉廣告招牌無法注意之際，徒
    手竊取戊○○所有放置於路旁內有新臺幣（下同）一千多元
    、雨傘一支、帳號為00000000000000號之中和南勢角郵局提
    款卡、身分證及健保卡各一張之背包一個，並於當日得手後
    與王森福（詐欺部分未據起訴）見面時，告知王森福其竊得
    上開物品之事；詎王森福於得知上開情事後，竟與丁○○共
    同基於意圖為自己不法所有之犯意聯絡，先從戊○○證件上
    所示之年籍資料猜測戊○○郵局提款卡之密碼，再於同日一
    同前往臺北縣新店市檳榔郵局及某銀行，由不識字之丁○○
    把風，由王森福藉插入戊○○郵局提款卡及輸入密碼於該郵
    局或銀行提款機之自動付款設備之不正方法，接續盜領戊○○於郵局帳戶之存款五千元、一萬元、六萬元、三千元及二
    萬元，合計共九萬八千元後朋分花用；王森福後則利用丁○○不識字之機會，佯稱戊○○上開郵局帳戶已無存款，而於
    隔日自行持戊○○上開郵局提款卡至臺北縣新店市北宜郵局
    ，以插入提款卡並輸入密碼之不正方法，盜領六萬元供己花
    用。嗣員警於九十六年四月二十四日下午三時許，在王森福
    上開住處執行查贓勤務時，於王森福住處門口外牆上懸吊之
    手提袋中起出如附表編號一至九所示之贓物，始查知上情。
二、案經丙○○、庚○○、乙○○、甲○○、己○○及戊○○訴
    由臺北縣警察局新店分局、中和分局及臺北市政府警察局中
    正第二分局報告臺灣臺北地方法院檢察署檢察官偵查起訴。
    理  由
一、、按本件被告丁○○所犯係死刑、無期徒刑、最輕本刑為三
    年以上有期徒刑以外之罪，其於準備程序就前揭被訴事實為
    有罪之陳述，經本院告知簡式審判程序之旨，並聽取其與公
    訴人之意見後，本院認無不得或不宜改依簡式審判程序進行
    之處，爰依刑事訴訟法第二百七十三條之一第一項、第二百
    八十四條之一，裁定由受命法官獨任進行簡式審判程序，合
    先敘明。
二、上開犯罪事實，業據被告丁○○於本院審理時坦承不諱，核
    與告訴人丙○○、羅如芳、庚○○、王勝良、乙○○、甲○○、己○○、楊璧嘉及戊○○於警詢或偵查中所證如附表所
    示物品遭竊之情節相符，亦與證人王清山於偵查中所證：被
    告丁○○曾於九十五年間居住於王森福住處等語，及同案共
    犯王森福於警詢及偵查中所述：被告丁○○不識字，而其曾
    於九十五年十二月二日陪同丁○○利用所竊得戊○○之郵局
    提款卡，利用自動付款設備至郵局盜領戊○○之存款等語相
    符，並有臺北縣新店分局扣押物品目錄表、贓物認領保管單
    、受理刑事案件報案三聯單、如附表所示查獲之贓物影本、
    郵政存簿儲金簿明細影本及現場照片八張附卷可稽，則被告
    之自白核與事實相符，應堪採信。本件事證明確，被告犯行
    已堪認定，應予依法論科。
三、核被告丁○○所為，係犯刑法第三百四十九條第一項之收受
    贓物罪、第三百二十條第一項之普通竊盜罪及第三百三十九
    條之二之以不正方法由自動付款設備取得他人之物罪。被告
    以一行為同時收受如附表編號一至八所示八人遭竊之贓物，
    侵害八人之法益，觸犯相同之罪名，為想像競合犯，應從一
    收受贓物罪論處。而被告於九十五年十二月二日竊得戊○○
    之郵局提款卡後，由同案共犯王森福猜出該提款卡之密碼，
    二人並於同日一同前往郵局或銀行多次利用自動付款設備盜
    領戊○○於郵局之存款共九萬八千元朋分花用，後並由王森
    福於隔日單獨持該提款卡至郵局盜領六萬元供己花用等情，
    業據被告於本院審理時供述綦詳，核與王森福於警詢及偵查
    中所述：其因被告丁○○不識字，曾於九十五年十二月二日
    陪同丁○○前往郵局，持被告所竊得戊○○之郵局提款卡，
    利用自動付款設備盜領戊○○之存款等語相符，至王森福雖
    辯稱：其當日僅於被告丁○○盜領戊○○存款時在旁把風，
    被告丁○○於領得戊○○之存款六、七萬後即行離去，並未
    依約分款供其花用，其並不知被告丁○○隔日有無再盜領存
    款之事云云。惟被告丁○○不識字一節，業經王森福於偵查
    中所明述，則被告既不識字，即難自行依提款機內文字指示
    操作機器以盜領款項，此亦係被告不於竊得戊○○提款卡後
    自行至提款機盜領戊○○之存款，卻要求王森福陪同提領，
    並同意將盜領款項朋分王森福花用之理由，是王森福前揭所
    辯應屬卸責之詞，而不可採，被告供稱當日係由王森福持戊○○郵局提款卡至郵局或銀行提款機盜領戊○○之存款與之
    朋分，王森福並於隔日以相同方法自行盜領六萬元等語，即
    屬有據。公訴意旨認被告丁○○尚於九十五年十二月三日盜
    領戊○○存款六萬元部分，應屬有誤。惟其認此部分與本案
    起訴經論罪部分，有接續犯之實質一罪，爰不另為無罪之諭
    知。是被告與王森福間，就於九十二年十二月二日盜領戊○○郵局存款九萬八千元部分，有犯意聯絡及行為分擔，應為
    共同正犯。而被告於同日多次盜領戊○○存款之行為，其時
    間密接，侵害同一法益，依一般社會健全觀念在時間差距上
    ，難以強行分開，在刑法評價上，以視為數個舉動接續施行
    ，合為包括之一行為予以評價，較為合理，而為接續犯，應
    論以一罪。其所犯上開三罪間，犯意各別，行為不同，應予
    分論併罰。而被告前於八十九年間因竊盜案件，經本院於九
    十年五月二十五日以八十九年度易字第二七七一號判處有期
    徒刑十月確定，於九十一年六月三十日執行完畢；又於九十
    三年、九十四年間因竊盜及毒品案件，分經本院於九十四年
    六月十五日、九十四年八月十九日，以九十四年度易字第二
    八號、九十四年度易字第九七二號分別判處有期徒刑一年及
    四月確定，經本院於九十四年十月四日以九十四年度聲字第
    一四九八號裁定就上開二案定應執行刑有期徒刑一年二月確
    定，甫於九十五年五月二十九日執行完畢等情，有臺灣高等
    法院被告前案紀錄表一份在卷可按，其受徒刑執行後，五年
    以內故意再犯本案三件有期徒刑以上之罪，均為累犯，應依
    法加重其刑。爰審酌被告前有多次犯罪前科一節，有卷附臺
    灣高等法院被告前案紀錄表一份可考，其素行不良，正值青
    壯年卻不思以正當方式賺取生活所需，反以竊盜及詐騙方式
    取得他人錢財花用，又未賠償被害人損失，惟其犯後坦承犯
    行，態度良好等一切情狀，分別量處如主文所示之刑，並諭
    知易科罰金之折算標準。另以被告犯罪係在九十六年四月二
    十四日以前，亦無其他不合中華民國九十六年罪犯減刑條例
    所定不得減刑之情形，爰依中華民國九十六年罪犯減刑條例
    第二條第一項第三款、第七條、第九條之規定，均減其宣告
    刑二分之一，並諭知易科罰金折算之標準及定其應執行之刑
    。
據上論斷，應依刑事訴訟法第二百七十三條之一第一項、第二百
九十九條第一項前段，刑法第二十八條、第三百二十條第一項、
第三百三十九條之二、第三百四十九條第一項、第四十一條第一
項前段、第二項、第四十七條第一項、第五十一條第五款，中華
民國九十六年罪犯減刑條例第二條第一項第三款、第七條、第九
條，刑法施行法第一條之一，判決如主文。
本案經檢察官葉雅婷到庭執行職務。
中    華    民    國    97    年    4     月    2     日
          臺灣臺北地方法院刑事第二庭
                                          法  官  劉秀君
上正本證明與原本無異。
如不服本判決，應於判決送達後10日內向本院提出上訴狀（應抄
附繕本）。告訴人或被害人如對於本判決不服者，應具備理由請
求檢察官上訴，其上訴期間之計算係以檢察官收受判決正本之日
期為準。
                                          書記官  吳俊龍
中    華    民    國    97    年    4     月    2     日
附表：
 ┌──┬────┬────┬───┬───────┬────────┬───┐
 │編號│發生時間│發生地點│被害人│失竊財/物     │查獲之贓物      │ 備考 │
 ├──┼────┼────┼───┼───────┼────────┼───┤
 │    │95年10  │臺北縣新│丙○○│背包1個、汽機 │1、汽車駕照1張  │已發還│
 │一  │月26日3 │店市北新│      │車駕照、健保卡│2、重機車駕照1張│      │
 │    │時      │路1段219│      │、身分證、華南│3、健保卡1張    │      │
 │    │        │號前    │      │銀行金融卡    │4、身分證1張    │      │
 ├──┼────┼────┼───┼───────┼────────┼───┤
 │二  │95年10  │臺北縣新│羅如芳│包包1個、身分 │1、身分證影本1張│已發還│
 │    │月30日16│店市安康│      │證、駕照、新台│2、重機車駕照   │      │
 │    │時      │路3段47 │      │幣3000元、王三│   影本1張      │      │
 │    │        │號前    │      │東駕照、      │3、王三東重機車 │      │
 │    │        │        │      │GGA-166號保險 │   駕照影本1張  │      │
 │    │        │        │      │卡、行照影本、│4、GGA-166號保險│      │
 │    │        │        │      │DML-863號機車 │   卡影本1張    │      │
 │    │        │        │      │保險卡等      │5、GGA-166行照影│      │
 │    │        │        │      │              │   本1張        │      │
 │    │        │        │      │              │6、DML-863號機車│      │
 │    │        │        │      │              │   保險卡1 張   │      │
 ├──┼────┼────┼───┼───────┼────────┼───┤
 │三  │95年10  │臺北縣新│庚○○│皮包1個、汽機 │1、重機車駕照2張│已發還│
 │    │月30日  │店市中華│      │車車駕照3張、 │2、汽車駕照1張  │      │
 │    │        │路1號前 │      │健保卡、零錢1 │3、健保卡1張    │      │
 │    │        │        │      │袋10000 元、郵│                │      │
 │    │        │        │      │局金融卡、新台│                │      │
 │    │        │        │      │幣1萬元等     │                │      │
 ├──┼────┼────┼───┼───────┼────────┼───┤
 │四  │95年11月│臺北縣新│王勝良│皮包1個、汽車 │1、汽車駕照1張  │已發還│
 │    │11日9時 │店市光明│      │駕照、健保卡、│2、健保卡1張    │      │
 │    │        │街      │      │金融卡、降血壓│                │      │
 │    │        │        │      │藥            │                │      │
 ├──┼────┼────┼───┼───────┼────────┼───┤
 │五  │95年11  │臺北縣新│乙○○│背包1個、駕照 │1、重機車駕照1張│已發還│
 │    │月11日11│店市碧潭│      │、健保卡、身分│2、健保卡1張    │      │
 │    │時      │吊橋頭  │      │證、合作金庫金│3、身分證1張    │      │
 │    │        │        │      │融卡、課本、新│4、健保卡影本2張│      │
 │    │        │        │      │台幣500元。   │5、身分證影本2張│      │
 ├──┼────┼────┼───┼───────┼────────┼───┤
 │六  │95年11  │臺北市水│甲○○│包包1個、手機1│1、健保卡1張    │已發還│
 │    │月11日20│源市場旁│      │支、駕照、健保│2、身分證1張    │      │
 │    │時      │邊      │      │卡、身分證、行│3、于慧文健保卡 │      │
 │    │        │        │      │照、世華、遠東│   影本1張      │      │
 │    │        │        │      │、土銀、郵局提│4、于慧文身分證 │      │
 │    │        │        │      │款卡各1張、新 │   影本1張      │      │
 │    │        │        │      │台幣4000元、課│                │      │
 │    │        │        │      │本、鑰匙、于慧│                │      │
 │    │        │        │      │文健保卡、身分│                │      │
 │    │        │        │      │證影本各1張等 │                │      │
 ├──┼────┼────┼───┼───────┼────────┼───┤
 │七  │95年11  │臺北縣中│己○○│背包1個、健保 │1、健保卡1張    │已發還│
 │    │月12日6 │和市景新│      │卡、身分證、新│2、身分證1張    │      │
 │    │時      │街364號 │      │台幣3000 元等 │                │      │
 │    │        │前      │      │              │                │      │
 ├──┼────┼────┼───┼───────┼────────┼───┤
 │八  │95年9月 │台北縣新│楊璧嘉│內含現金、身分│1、身分證1張    │詳扣押│
 │    │間      │店市碧潭│      │證、健保卡、金│2、健保卡1張    │物品清│
 │    │        │附近    │      │融卡等物之皮包│3、重機車駕照1張│單    │
 │    │        │        │      │一個          │                │      │
 ├──┼────┼────┼───┼───────┼────────┼───┤
 │九  │95年12月│臺北縣新│戊○○│背包1個、新台 │1、身分證1張    │已發還│
 │    │02日10時│店市安康│      │幣1千多元、郵 │2、健保卡1張    │      │
 │    │        │路1段35 │      │局提款卡、健保│                │      │
 │    │        │號前    │      │卡、身分證。  │                │      │
 │    │        │        │      │              │                │      │
 └──┴────┴────┴───┴───────┴────────┴───┘


司法院資訊處製作；財團法人民間司法改革基金會備份。
